臺灣高等法院臺南分院刑事判決　　　　　95年度軍上字第10號
上　訴　人
即　被　告　甲○○
上列上訴人即被告因違反毒品危害防制條例案件，不服國防部高
等法院高雄分院，中華民國95年9月14日94年高審字第205號第二
審判決（起訴案號：國防部南部地方軍事法院檢察署軍事檢察官
94年平訴（2）字第211號），提起上訴，本院判決如下：
    主  文
上訴駁回。
    理  由
一、按被告不服高等軍事法院宣告有期徒刑之上訴判決者，得以
    判決違背法令為理由，向高等法院提起上訴，軍事審判法第
    一百八十一條第五項定有明文。是當事人向本院提起第三審
    上訴，應以高等軍事法院宣告有期徒刑以上之上訴判決違背
    法令為理由，係屬法定要件。如上訴理由狀並未依據卷內訴
    訟資料，具體指摘原判決不適用何種法則或如何適用不當，
    或所指摘原判決之違法情事，顯與法律規定得為第三審上訴
    理由之違法情形不相適合時，均應認其上訴為違背法律上之
    程式予以駁回，此觀諸軍事審判法第一百七十九條、第二百
    零六條第一項準用刑事訴訟法第三百七十七條、第三百八十
    四條、第三百九十五條前段規定自明。
二、原判決認告甲○○係後備第九０八旅步三營營部連單位一兵
    （民國九十二年二月十日入伍，於九十三年二月十六日回役
    ，義務役），九十一年間因竊盜罪，經臺灣屏東地方法院判
    處有期徒刑八月，嗣因臺灣高等法院高雄分院駁回上訴確定
    ，於九十二年十一月七日執行完畢。回役後，仍不知悔改，
    明知愷他命（俗稱Ｋ他命）為毒品危害防制條例第二條所列
    管之第三級毒品，不得販賣，竟意圖營利，基於販賣毒品愷
    他命之犯意，於九十四年四月三日十七時許，利用擔任同袍
    張景富看護之便，在國軍高雄總醫院病房外，以一公克新台
    幣（以下同）一千二百元，向張景富兜售愷他命。嗣二人就
    買賣毒品之表示合致後，甲○○即於同年月六日九時許離開
    醫院，前往屏東地區向姓名年籍不詳綽號「文亭」之人取得
    愷他命二小包（含外包裝塑膠袋二只，淨重０．九三九三公
    克，鑑驗取樣０．一二六公克鑑析用罄，鑑驗後淨重０．八
    一三三公克），此期間並以其所有ＮＯＫＩＡ7280行動電話
    （序號：000000000000000）搭配門號為0000000000號ＳＩ
    Ｍ卡，作為聯繫毒品交易之工具，俟甲○○取得愷他命後，
    於當日十五時許返院，為避人耳目，藉故騎乘機車搭載張景
    富外出購物，並於返回該醫院停車場，停妥機車，進入大門
    之際，將上述二小包愷他命交予張景富，為跟監之高雄憲兵
    隊人員逮捕，並當場扣得上開愷他命二小包、ＮＯＫＩＡ
    7280行動電話一支，及無關本案之新台幣（以下同）百元紙
    鈔二張，復經被告同意至其屏東縣屏東市○○路一０三巷十
    號住處搜索，再扣得與本件販賣毒品無關之含有第四級毒品
    氯硝西泮成分之藥丸一．五顆（淨重０．二八一一公克，鑑
    驗取樣０．一七一七公克鑑析用罄，鑑驗後淨重０．一０九
    四公克）、吸食筆管二支、光碟片空盒一個、電話卡一張、
    殘渣袋二只、吸食分裝盤一個（吸食筆管、光碟片空盒、電
    話卡、殘渣袋及吸食分裝盤等，均附著有愷他命成分），而
    認被告犯陸海空軍刑法第七十七條、毒品危害防制條例第四
    條第三項之罪，處有期徒刑五年二月，其認事用法正確，量
    刑亦屬允當。經核於法並無不合。
三、本件上訴意旨略以：（一）依九十四年四月六日十時二十分
    二十秒監聽紀錄內容，可證明證人張景富係透過被告向不知
    名人士「文亭」購買愷他命，非被告親自販賣毒品予證人，
    且被告係基於使用愷他命之同好為證人張景富代為拿取愷他
    命無營利之意圖及行為，原審認被告販賣毒品予以論罪，實
    有違背法令。證人張景富於警訊筆錄中稱其僅向被告一人購
    買愷他命，但其通聯紀錄中詳細記載其與第三人「文亭」之
    通話紀錄，原審未查，實有違背法令。（二）被告於原審審
    理時，不斷要求傳喚證人張景富到庭說明，而原審法院未能
    傳喚證人到庭。（三）被告若真為販賣Ｋ他命給證人張景富
    ，有無交付購毒款項？何以不在載時之行動間或無人處所交
    付，要在人眼眾多之地交付？等語，請求撤銷原判決云云。
四、經查：
（一）按刑事訴訟法雖於九十二年九月一日起，為採行改良式當
      事人進行主義，實施交互詰問，全面修正該法關於調查證
      據及審判之程序，惟此番修正與軍事審判法第一百五十一
      條行合議審判案件，為準備審判起見，受命審判官於審判
      期日前訊問被告及蒐集或調查證據之規定，及同法第一百
      五十八條、第一百五十九條規定：軍事檢察官陳述起訴要
      旨後，審判長應就被訴事實訊問被告，訊問被告後，審判
      長應調查證據之進行次序不同，上開二法在訴訟程序運用
      上顯有杆格，故而刑事訴訟法新修正之交互詰問規定，已
      非中央法規標準法第十七條單純將之視為法規之修正加以
      準用不生窒礙之情形，是在軍事審判法尚未配合修正前，
      自無從準用刑事訴訟法相關規定，對案內證人行交互詰問
      ，而仍應依軍事審判法之審判程序辦理。又證人已由法官
      合法訊問，且於訊問時予當事人詰問之機會，其陳述明確
      別無訊問必要者，不得再行傳喚，刑事訴訟法第一百九十
      六條亦有明定。原審業於準備期日、傳喚證人張景富多次
      到庭作證，然證人張景富受合法傳喚並未到庭，經法官詢
      問被告意見，被告已同意捨棄傳喚（見原審卷第121頁）
      ，且證人張景富於初審審理時雖因軍事審判程序並無準用
      刑事訴訟程序中交互詰問制度，然初審法院於已踐行調查
      程序時，已善盡被告對證人張景富之對質詢（詰）問權利
      ，並保障被告憲法第十六條之訴訟防禦權（見初審卷第43
      ─45頁）。原審認張景富之陳述明確，別無訊問之必要，
      不待張景富到說明即逕行決，並未違反任何法律規定及程
      式。被告嗣後又據此，提出爭執上訴，為無理由。
（二）原判決就被告於九十四年四月三日十七時許，在國軍高雄
      總醫院病房外，以一公克一千二百元之價格，向張景富兜
      售愷他命，於九十四年四月六日九時許，離開國軍高雄總
      醫院，前往屏東地區向姓名年籍不詳綽號「文亭」之人取
      得愷他命二小包，俟被告取得愷他命後，於當日十五時許
      返院，為避人耳目，藉故騎乘機車搭載張景富外出購物，
      並於返回該醫院停車場，停妥機車，進入大門之際，將該
      二包愷他命交予張景富時，為跟監之高雄憲兵隊人員當場
      逮捕等情，業已依據卷證資料，於理由內詳為闡述（見原
      判決第4─8頁，理由貳、二（一）（二）），從刑式上觀
      察，認被告係向屏東地區「文亭」取得愷他命後販賣與張
      景富，並無違法採證理由矛盾之情形。另於上訴意旨指稱
      通聯紀錄中有記載張景富與「文亭」之通聯紀錄，係於九
      十四年四月六日十時二十分二十秒被告與張景富對話時，
      有「文亭」加入其二人之對話而已（見憲兵隊移送書第32
      頁），並未有張景富與「文亭」二人私下直接對話談及購
      買毒品之通話紀錄，又張景富於憲兵隊亦從未稱僅向被告
      一人購買愷他命（見偵卷第4─9頁）。此外，張景富曾與
      「文亭」對話，亦與其是否僅向被告一人購得愷他命無關
      ，自不容上訴人妄加指摘，而據以提起上訴。
五，綜上，上訴人上訴意旨就原審依憑證據所為認事、採證職權
    之合法行使，重為事實之爭執，任意指摘，顯非依據卷內訴
    訟資料為原判決有何違法之具體指摘，自與法律規定得為法
    律審上訴理由之違法情形不符，其上訴違背法律上之程式，
    應予駁回。
據上論斷，應依軍事審判法第二百零六條第一項、刑事訴訟法第
三百八十九條第一項前段、第三百九十五條前段，判決如主文。
中　　華　　民　　國　　96　　年　　1　　月　　11　　日
　　　　　　　　　刑事第二庭　審判長法　官  葉居正
　　　　　　　　　　　　　　　　    法　官  吳森豐
　　　　　　　 　 　　　　　　　　　法　官  吳勇輝
以上正本證明與原本無異。
不得上訴。
　　　　　　　　　　　　　　　　　　書記官  李良倩
中　　華　　民　　國　　96　　年　　1　　月　　12　　日
